Abdelhamid Soufiani

Technicien spécialisé en system et réseau



奋 Tanger ,Maroc



soufianiabdelhamide20@gmail.com



+212646691509



23 ans







RÉSUME

Professionnel de l'informatique passionné et autonome avec 2 ans d'expérience dans l'infrastructure et le réseau. Il est compétent en matière d'administration de systèmes et de réseaux, d'assistance technique et de gestion de données. Il excelle dans les environnements d'équipe et s'adapte rapidement aux nouveaux défis. Engagé dans la réalisation de projets innovants et dans l'exploitation des données.

EXPÉRIENCE PROFESSIONNELLE

IT Operations Support Intern - TE Connectivity, Tanger

Sep 2024 - Present

- Fourni une assistance technique à plus de 50 utilisateurs, garantissant la fiabilité du système et la satisfaction des utilisateurs.
- Gestion et mise à jour de l'infrastructure du réseau, ce qui a permis de réduire les temps d'arrêt.
- Mise en œuvre de pratiques efficaces de gestion des données, améliorant l'accessibilité et la sécurité.
- Prise en charge de la gestion des logiciels et des comptes d'utilisateurs sur plusieurs systèmes.

IT Technician - Megadat, Tanger

2021 - 2022 (1 an)

- Déploiement et configuration de plus de 50 postes de travail et dispositifs de réseau afin d'optimiser les performances.
- Installation et maintenance de systèmes de surveillance, améliorant la sécurité sur le lieu de travail.
- Diagnostiquer et résoudre les problèmes techniques, en réduisant les temps de réponse.
- Structurer et organiser les armoires du réseau pour assurer l'évolutivité et l'efficacité.

FORMATION

Diplôme de Technicien Spécialisé en Infrastructure Digitale Option Système et Réseau ------2022 - 2024

• L'Institut Spécialisé dans les Métiers de l'Offshoring et les Nouvelles Technologies de l'Information et de la Communication (ISMONTIC) | Tanger

Baccalauréat science physique et chimie------2020 - 2021

Lycée Ibn Al Khatib I Tanger

CERTIFICATS

- Certificat "Notions de base sur le matériel informatique" Publié par Cisco
- Certificat "Les bases de la mise en réseau" Publié par Cisco
- Certificat "Associé certifié Fortinet en cybersécurité" Publié par Fortinet

COMPÉTENCES TECHNIQUE

- Systèmes d'exploitation (Windows ,Linux)
- La mise en réseau (TCP/IP, les sous-réseaux, le routage, la commutation, les VLAN et les VPN.)
- Services réseau (DNS, DHCP, FTP, SSH, HTTP,)
- Administration de serveur (compétences en administration de serveur, la configuration, la maintenance et le dépannage des serveurs)
- **Virtualisation** (VMware, Microsoft Hyper-V)
- Sécurité (Connaissance des principes de base de la cybersécurité, notamment les pare-feu, les logiciels antivirus)
- Scripts et automatisation (PowerShell, Cmd et Python)
- Bureautique (Word, Exel, PowerPoint, ...)

CENTRE D'INTERS

- Technologie et Innovation
- Design
- Gaming et eSports

LANGUES

- **Arabe**
- **Francais**
- **Anglais**